【裁判字號】    98,上重訴,44
【裁判日期】    981231
【裁判案由】    毒品危害防制條例
【裁判全文】
臺灣高等法院臺中分院刑事判決        98年度上重訴字第44號
上  訴  人  臺灣南投地方法院檢察署檢察官
上  訴  人
即  被  告  甲○○
                    （現另案於臺灣嘉義監獄執行中）
選任辯護人  王素玲律師
上列上訴人等因被告犯毒品危害防制條例案件，不服臺灣南投地
方法院九十七年度訴字第一０三六號中華民國九十八年九月二十
三日第一審判決（起訴案號：臺灣南投地方法院檢察署九十七年
度偵字第四二六四號），提起上訴，本院判決如下：
    主    文
上訴駁回。
    犯罪事實
一、甲○○前於民國九十五年間因施用第二級毒品案件，經臺灣
    南投地方法院以九十五年度投刑簡字第八三三號判決判處有
    期徒刑三月確定，嗣於九十六年三月三十日入監執行，並於
    九十六年四月四日其餘徒刑易科罰金出監；其另於九十六年
    間因施用第二級毒品案件，經臺灣南投地方法院以九十六年
    度投刑簡字第一四０號判決判處有期徒刑三月確定；上開二
    案件再經臺灣南投地方法院以九十六年度聲減字第一０九四
    號裁定各減為有期徒刑一月又十五日、一月又十五日，並定
    其應執行刑為有期徒刑二月又十五日確定，於九十六年九月
    二十六日因減刑後已繳納罰金及徒刑折抵刑期已無庸執行而
    執行完畢結案；其又於九十六年間因施用第二級毒品案件，
    經臺灣南投地方法院以九十六年度易字第七二五號判決判處
    有期徒刑四月確定，於九十七年四月十四日易科罰金執行完
    畢。
二、詎甲○○猶不知悔改，知悉海洛因、甲基安非他命分屬毒品
    危害防制條例第二條第二項第一款、第二款所規定之第一級
    、第二級毒品，均不得販賣，仍分別基於意圖營利販賣第一
    級毒品海洛因、第二級毒品甲基安非他命之犯意，先後於如
    附表一、二所示之時間、地點，以如附表一、二所示不知何
    人所有且ＳＩＭ卡亦非其所有之行動電話門號作為聯繫工具
    ，進行毒品買賣交易，分別將第一級毒品海洛因、第二級毒
    品甲基安非他命販賣予如附表一、二所示之人（交易對象、
    聯絡電話、聯絡時間、交易時間、交易地點、毒品種類與價
    格均詳如附表一、二所示）牟利。
三、甲○○明知甲基安非他命係屬毒品危害防制條例第二條第二
    項第二款所規定之第二級毒品，並經行政院衛生署明令公告
    列為禁藥管理，係屬藥事法第二十二條第一項第一款所定之
    禁藥，不得轉讓他人，竟各基於轉讓禁藥甲基安非他命之犯
    意，於如附表三所示時、地，無償轉讓甲基安非他命（數量
    不詳，惟無積極證據可資證明已達毒品危害防制條例第八條
    第六項所規定之一定數量）予陳木榮二次。
四、嗣於九十七年九月二十二日七時許，經警方持臺灣南投地方
    法院所核發之搜索票，分別在甲○○位在南投縣南投市○○
    路三０號及同路二八巷七號住、居所執行搜索而查獲，並扣
    得甲○○所有但與販賣海洛因及甲基安非他命無關之玻璃吸
    食器及塑膠吸管各一支（係供其施用甲基安非他命之用，另
    經臺灣南投地方法院以九十七年度審訴字第一八七號判決並
    宣告沒收在案）、注射針筒一支及塑膠分裝袋一批。案經臺
    灣南投地方法院檢察署檢察官指揮南投縣政府警察局南投分
    局偵查起訴。（另原審判決甲○○無罪部分，未經檢察官提
    起上訴〔見本院卷第六頁、第七六頁背面〕而確定，非屬本
    院之審理範圍，併予敘明。）
    理    由
一、證據能力之說明：
（一）按刑事被告之詰問權，係指訴訟上被告有在審判庭盤詰證
      人之權利；偵查中檢察官訊問證人，旨在蒐集被告犯罪證
      據，以確認被告嫌疑之有無及內容，與審判中透過當事人
      之攻防，經由詰問程序調查證人以認定事實之性質及目的
      有別。偵查中辯護人僅有在場權及陳述意見權，此觀刑事
      訴訟法第二百四十五條第二項前段之規定甚明，檢察官訊
      問證人並無必須傳喚被告使其得以在場之規定，同法第二
      百四十八條第一項前段雖規定「如被告在場者，被告得親
      自詰問」，亦僅賦予該在場被告於檢察官訊問證人時得親
      自詰問證人之機會而已，被告如不在場，殊難期有親自詰
      問之可能。此項未經被告詰問之被告以外之人於偵查中向
      檢察官所為之陳述，依刑事訴訟法第一百五十九條第一項
      、第一百五十九條之一第二項之規定，除顯有不可信之例
      外情況外，原則上為「法律規定得為證據」之傳聞例外，
      依其文義解釋及立法理由之說明，並無限縮於檢察官在偵
      查中訊問證人之程序，應已給予被告或其辯護人對該證人
      行使反對詰問權者，始有證據能力之可言。為保障被告之
      反對詰問權，並與現行法對傳聞例外所建構之證據容許範
      圍求其平衡，證人在偵查中雖未經被告之詰問，倘被告於
      審判中已經對該證人當庭及先前之陳述進行詰問，即已賦
      予被告對該證人詰問之機會，則該證人於偵查中之陳述即
      屬完足調查之證據，而得作為判斷之依據，此有最高法院
      九十七年度臺上字第四０五號判決意旨可參。是依上開說
      明可知，在偵查中訊問證人，被告或其辯護人對該證人雖
      未行使反對詰問權，依刑事訴訟法第一百五十九條之一第
      二項之規定，原則上屬於法律規定為有證據能力之傳聞證
      據，於例外顯有不可信之情況，始否定其得為證據，亦即
      ，得為證據之被告以外之人於偵查中向檢察官所為之陳述
      ，因其陳述未經被告詰問，應認屬於未經合法調查之證據
      ，但非為無證據能力（亦有最高法院九十六年度臺上字第
      四三六五號、九十六年度臺上字第三九二三號判決、九十
      七年臺上字第三五六號判決意旨可參）。本案證人吳世卿
      、張鴻志、李振旺、吳文忠、陳俊明、施義亨、洪閎昇、
      陳木榮於偵查中之具結證述，查無顯有不可信之情況，依
      上開之說明，具有證據能力，且本案證人八人於原審審理
      中，均經具結進行詰問，皆已賦予被告對該八位證人詰問
      之機會，則該八位證人於偵查中之陳述即屬完足調查之證
      據，又經上訴人即被告甲○○（下稱被告）、選任辯護人
      、檢察官於本院準備程序時同意作為證據（見本院卷第七
      四至七六頁），自得作為判斷之依據。
（二）被告所使用之門話門號0000000000號及000
      0000000號之通聯紀錄（見原審卷卷一第一九頁至
      第六三頁、第六五頁至第二五七頁），係於電話發（受）
      話時，電信公司之機房電腦即會利用磁片紀錄，之後將磁
      片紀錄利用電腦列印，故係屬機械性之列印資料，非為供
      述證據，故不屬傳聞證據，有證據能力，本案自得採為判
      斷之依據。
（三）按刑事訴訟法第一百五十九條之五規定：「（第一項）被
      告以外之人於審判外之陳述，雖不符前四條之規定，而經
      當事人於審判程序同意作為證據，法院審酌該言詞陳述或
      書面陳述作成時之情況，認為適當者，亦得為證據。（第
      二項）當事人、代理人或辯護人於法院調查證據時，知有
      第一百五十九條第一項不得為證據之情形，而未於言詞辯
      論終結前聲明異議者，視為有前項之同意。」，其立法意
      旨在於傳聞證據未經當事人之反對詰問予以核實，原則上
      先予排除，惟若當事人已放棄詰問或未聲明異議，基於證
      據資料愈豐富，愈有助於真實發現之理念，且強化言詞辯
      論原則，法院自可承認該傳聞證據例外擁有證據能力。經
      查，本案證人吳世卿、張鴻志、李振旺、吳文忠、陳俊明
      、施義亨、洪閎昇、陳木榮於警詢中之陳述，性質上屬傳
      聞證據，惟經被告、選任辯護人及檢察官於本院準備程序
      時，表示同意作為證據（見本院卷第七四至七六頁），又
      本院審酌上開言詞陳述或書面陳述作成時之情況，查無其
      他不法之情狀，足認為得為本案之證據，依刑事訴訟法第
      一百五十九條之五之規定，有證據能力。
二、認定犯罪事實所憑之證據及理由：
（一）訊據被告於原審審理時否認行動電話門號0000000
      000號及0000000000號為其所持用，於本院
      審理時陳稱：上開二支電話是否為其販賣毒品所用之電話
      ，因時間太久了，其已忘記了等語（見本院卷第九七頁背
      面），惟本案關於被告持用行動電話門號為販賣第一、二
      級毒品之對外聯繫工具與否，涉及證人洪閎昇、吳世卿、
      張鴻志、李振旺、吳文忠、陳俊明、陳木榮等人指證是否
      屬實，首應予究明。經查：
  １、被告於原審審理時坦承如附表一編號１至７、至、附
      表二編號４至７、附表三所示等販賣毒品及轉讓禁藥等犯
      行（詳後述），於本院審理時則對附表一、二所示之犯行
      ，均供認不諱（見本院卷第七三頁背面、第九七至一００
      頁）。又證人吳世卿於警詢及偵查中均證稱：其持用門號
      0000000000號行動電話撥打被告所持用門號0
      000000000號及另個門號前四碼為０九一七號行
      動電話跟被告聯絡等語（見警卷第一一一頁、九十七年度
      他字第六六九號偵查卷第一七八頁）、證人張鴻志於警詢
      及偵查中均證稱：其都是用號碼000000000號市
      內電話及門號0000000000號行動電話撥打門號
      0000000000號行動電話等語（見警卷第一二二
      頁、九十七年度他字第六六九號偵查卷第一七九頁）、證
      人吳文忠於偵查中結證稱：其都是用所持用門號0000
      000000號行動電話，撥打被告門號0000000
      000號行動電話跟被告聯絡等語（見九十七年度他字第
      六六九號偵查卷第一八八頁）、證人陳俊明於警詢中證稱
      ：其自九十七年八月四日至同年九月十九日間，都是以門
      號0000000000號行動電話撥打被告所持用門號
      0000000000號、0000000000號行動
      電話向被告購買海洛因等語（見警卷第五二頁）、證人陳
      木榮於偵查中結證稱：其都是打被告門號0000000
      000號行動電話與之聯絡等語（見九十七年度他字第六
      六九號偵查卷第一七三頁）。綜合上述，證人吳世卿、張
      鴻志、吳文忠、陳俊明及陳木榮均指證門號000000
      0000號、0000000000號均為被告所使用之
      行動電話門號，復佐以證人張鴻志所使用之市內電話號碼
      0000000000號、行動電話門號0000000
      000號及證人陳俊明所持用行動電話門號000000
      0000號，均有與該門號0000000000號與門
      號0000000000號行動電話聯繫，此有門號00
      00000000號及0000000000號雙向通聯
      紀錄各一份在卷可查（見原審卷卷一第一九至六三頁、第
      六五至二五七頁），被告確有持用上開二門號對外聯繫販
      賣毒品事宜一節，足堪認定。
  ２、門號0000000000號、0000000000號
      行動電話固係證人ＴＨＩＡＮＧＡＫＳＯＮ  ＰＨＯＮＴ
      ＨＩＷＡ及ＣＨＡＲＥＥＴＯＮＧ  ＷＡＮＣＨＡＩ申租
      使用，此有臺灣大哥大資料查詢及中華電信股份有限公司
      南投營運處九十七年十二月十日投服字第０九七００００
      二一四號函所附中華電信如意卡申請書、全民健康保險卡
      、中華民國居留證正、背面各一紙在卷可憑（見原審卷卷
      一第一八頁、第二五八至二六０頁），而衡諸一般販毒者
      或從事不法交易之人通常不會利用以自己或家人名義申請
      之電話從事販毒或其他不法交易，以免遭警監聽及查緝。
      況且，證人ＴＨＩＡＮＧＡＫＳＯＮ  ＰＨＯＮＴＨＩＷ
      Ａ係泰國籍外勞，曾於九十三年十二月二十五日入境任職
      勞工，現仍任職祥順紡織股份有限公司，來臺期間曾將其
      居留證辦理行動電話門號0000000000號並開通
      ＳＩＭ卡等節，業據證人ＴＨＩＡＮＧＡＫＳＯＮ  ＰＨ
      ＯＮＴＨＩＷＡ於原審審理時結證在卷（見原審卷卷三第
      二一頁），並有法務部─入出境資訊連結作業、內政部入
      出境及移民署九十八年六月十一日移署資處娟字第０九八
      ００八六六三二號函所附外勞居留資料查詢及外籍勞工居
      停留案件申請表資料各一份附卷足憑（見原審卷卷二第二
      五四頁至第二五七頁、第二七六頁至第二八六頁），另徵
      之證人ＴＨＩＡＮＧＡＫＳＯＮ  ＰＨＯＮＴＨＩＷＡ更
      結證稱：其沒有使用行動電話門號0000000000
      號，其將該門號交予現已不知去向之「拉」外籍女子，其
      不認識在庭之被告等語（見原審卷卷三第二一頁），又門
      號0000000000號為案外人ＣＨＡＲＥＥＴＯＮ
      Ｇ  ＷＡＮＣＨＡＩ所申辦，顯見上開二門號係以俗稱「
      外勞卡」形式所申請之預付卡門號，其以不詳方式取得Ｔ
      ＨＩＡＮＧＡＫＳＯＮ  ＰＨＯＮＴＨＩＷＡ及ＣＨＡＲ
      ＥＥＴＯＮＧ  ＷＡＮＣＨＡＩ名義申請之預付卡進行毒
      品交易，藉以降低為警緝獲之危險，與常情無違。基上，
      被告固非上開二門號之申請人，然被告持用上開二門號一
      節，經證人吳世卿、張鴻志、吳文忠、陳俊明、陳木榮證
      述明確，並經本院認定如上，自無法以被告非上開二門號
      之申請人逕為有利被告認定之憑據。又被告於原審審理時
      聲請傳喚證人ＣＨＡＲＥＥＴＯＮＧ  ＷＡＮＣＨＡＩ，
      然證人ＣＨＡＲＥＥＴＯＮＧ  ＷＡＮＣＨＡＩ於九十六
      年八月二十一日出境後，即未入境，有法務部─入出境資
      訊連結作業一紙可徵（見原審卷卷二第二五九頁），可知
      門號0000000000號行動電話自九十六年八月二
      十一日後非案外人ＣＨＡＲＥＥＴＯＮＧ  ＷＡＮＣＨＡ
      Ｉ所持用，且被告持用門號0000000000號業經
      本院認定如上，被告上開請求，核無調查必要。
（二）如附表一編號１至４所示販賣第一級毒品海洛因、附表二
      編號４至６所示販賣第二級毒品予證人吳世卿部分：
      被告於偵查中供稱：其承認販賣毒品予證人吳世卿，販賣
      時間、方式、次數及毒品種類就如同警卷第一頁所附南投
      縣政府警察局南投分局執行甲○○販賣毒品案指認證人一
      覽表（下稱「指認證人一覽表」）上記載情形等語（見九
      十七年度偵字第四二六四號偵查卷第一０頁），於原審審
      理中供稱：被告承認與證人吳世卿共同出錢購買海洛因四
      次及甲基安非他命三次時，有營利意圖，被告賺一點點錢
      等語（見原審卷卷三第五０、五九頁），於本院審理時則
      表示認罪（見本院卷第七三頁背面、第九七至一００頁）
      。其上開自白，核與證人吳世卿於警詢中證稱：其記得九
      十七年六月底直接到被告位在南投縣南投市○○路二八巷
      七號住處，跟被告購買海洛因及甲基安非他命各新臺幣（
      下同）一千元，第二次於六月底隔天也是直接到被告上開
      住處，跟海洛因及甲基安非他命各二千元，第三次於九十
      七年六月底隔天晚上二十時許，也是直接到被告上開住處
      ，向被告購買海洛因二千元，第四次於九十七年七月三日
      十九時許，直接到被告上開住處購買海洛因、甲基安非他
      命各一千元，該四次均事先以其持用門號0000000
      000號行動電話撥打被告所持用門號00000000
      00號及另個門號前四碼為０九一七號行動電話跟被告聯
      絡等語相符（見警卷第一一０、一一一、一一四頁），被
      告之自白核與事實相符而可採信。
（三）如附表一編號５至７所示販賣第一級毒品海洛因予證人張
      鴻志部分：
      被告於偵查中供稱：其承認販賣毒品予證人張鴻志，販賣
      時間、方式、次數及毒品種類就如同指認證人一覽表上記
      載情形等語（見九十七年度偵字第四二六四號偵查卷第一
      ０頁），於原審審理中供稱：被告承認販賣海洛因予證人
      張鴻志二、三次等語（見原審卷卷三第五０、五九頁），
      另經證人張鴻志於警詢及偵查中均證稱：其都是用號碼0
      000000000號市內電話及門號00000000
      00號行動電話撥打門號0000000000號行動電
      話，最近就是九十七年八月二日、四日、八日此三次等語
      （見警卷第一二二頁、九十七年度他字第六六九號偵查卷
      第一七九頁），繼於原審審理中具結結證稱：其印象中跟
      被告買過二、三次，時間大概就是八月二日、四日、八日
      等語明確（見原審卷卷二第二０六頁），另佐以證人張鴻
      志所使用之號碼0000000000號市內電話與門號
      0000000000號行動電話於九十七年八月二日、
      四日、八日均有通聯紀錄，門號0000000000號
      行動電話與門號0000000000號行動電話於九十
      七年八月二日復有一通聯紀錄，此有上開二門號通聯紀錄
      各一紙在卷可徵（見警卷第一二六、一二七頁），可認被
      告上開自白與事實相符而可信實。
（四）如附表一編號８至所示販賣第一級毒品海洛因予證人李
      振旺部分：
  １、被告於偵查中供稱：其承認販賣毒品予證人李振旺，販賣
      時間、方式、次數及毒品種類就如同指認證人一覽表上記
      載情形等語（見九十七年度偵字第四二六四號偵查卷第一
      ０頁），於本院審理時就此部分表示認罪（見本院卷第七
      三頁背面、第九七至一００頁）。另經證人李振旺於警詢
      中證稱：其每次都用門號0000000000號聯絡被
      告所持用門號0000000000號，都是約定在南投
      縣南投市中興國中附近交易，每次都是向其購買一千元毒
      品等語（見警卷第三三、三四頁），偵查中具結證稱：其
      都用門號0000000000號行動電話跟被告之門號
      0000000000號行動電話聯絡，被告指定去其位
      在中興國中附近之住處交易，今年五、六月開始跟被告購
      買海洛因共三、四次，每次都是海洛因一千元等語明確（
      見九十七年度他字第六六九號偵查卷第一八五、一八六頁
      ）。另觀之被告持用之門號0000000000號行動
      電話，與證人李振旺所持用之門號0000000000
      號行動電話之雙向通聯紀錄，各於九十七年六月十三日十
      三時零七分許、同年月十五日十一時十七分許、同年月十
      六日十七時零三分許、同年月十八日十三時五十三分許互
      有聯繫，此有門號0000000000號雙向通聯紀錄
      五紙附卷可憑（見原審卷卷一第一０七、一一四、一一八
      、一二六、一二八頁），堪認被告於如附表一編號８至
      所示時間販賣如附表一編號８至所示之海洛因予證人李
      振旺。
  ２、被告於原審審理時固曾否認此部分犯行，並辯稱：其不曾
      與證人李振旺聯絡過，亦不曾與證人李振旺合資購買毒品
      云云，然：
    (1)被告持用門號0000000000號行動電話對外聯繫
      販賣毒品事宜一節，已據本院認定如上，又被告於如附表
      一編號８至所示時間販賣毒品等情，業經證人李振旺前
      於警詢及偵查中證述屬實如上，且有門號0000000
      000號之雙向通聯紀錄可查，被告於原審審理時空言否
      認，難以採信。
    (2)證人李振旺固於原審審理中證稱：九十七年所施用之海洛
      因均向綽號「魷魚」之人購買，其沒有跟被告買過毒品，
      警詢時陳述「紅猴」就是「魷魚」云云（見原審卷卷二第
      二０八至二一０頁），然稽之證人李振旺於警詢中證稱：
      其所吸食毒品均向綽號「紅猴」男子購買，後因積欠債務
      ，所以再轉向一位綽號「魷魚」之男子購買等語（見警卷
      第三三頁），證人李振旺明確區分被告及綽號「魷魚」之
      男子係不同之二人，且購買毒品亦有先後時序，證人李振
      旺於原審審理時翻異前證，已難憑信。又證人李振旺於原
      審審理中先證稱：沒有跟被告購買毒品等語（見原審卷卷
      二第二０九頁），續證稱：於警詢中所述之一千元係其打
      電話給被告，被告叫其去中興國中那邊，被告跟其在那邊
      等，被告馬上打電話給別人，對方再送過來，其跟被告買
      毒品就只有那一次而已等語（見原審卷卷二第二一一頁）
      ，證人李振旺於原審審理中關於是否向被告購買海洛因一
      節，前後不一，足見其於原審審理中之證述，誠係事後迴
      護被告之詞，諉無足採。
（五）如附表一編號、所示販賣第一級毒品海洛因、附表二
      編號７所示販賣第二級毒品甲基安非他命予證人吳文忠部
      分：
      被告於偵查中供稱：其承認販賣毒品予證人吳文忠，販賣
      時間、方式、次數及毒品種類就如同指認證人一覽表上記
      載情形等語（見九十七年度偵字第四二六四號偵查卷第一
      ０頁），於原審審理中供稱：被告承認販賣海洛因二次及
      同時販賣甲基安非他命一次予證人吳文忠等語（見原審卷
      卷三第五０、六０頁），於本院審理時就此部分表示認罪
      （見本院卷第七三頁背面、第九七至一００頁）。另經證
      人吳文忠於偵查中具結證稱：最近一次是九十七年九月二
      十一日二十時許向被告購買海洛因等語（見九十七年度他
      字第六六九號偵查卷第一八八頁），於原審審理中結證稱
      ：總共向被告買過二次，有時候是海洛因跟甲基安非他命
      一起買，有時候只有海洛因，第一次是買海洛因一千元，
      第二次買海洛因跟甲基安非他命，九十七年五、六月間有
      跟被告買過，同年九月二十一日也有跟被告買過，這中間
      就沒買過等語明確（見原審卷卷二第二一四至二一六頁、
      第二一八頁），被告之自白核與事實相符而可信實。
（六）如附表一編號至所示販賣第一級毒品海洛因予證人陳
      俊明部分：
  １、被告於偵查中供稱：其承認販賣毒品予證人陳俊明，販賣
      時間、方式、次數及毒品種類就如同指認證人一覽表上記
      載情形等語（見九十七年度偵字第四二六四號偵查卷第一
      ０頁），於原審審理中供稱：被告承認販賣海洛因三次予
      證人陳俊明（即否認附表一編號部分）等語（見原審卷
      卷三第五０、六一頁），於本院審理時就此部分表示認罪
      （見本院卷第七三頁背面、第九七至一００頁）。另徵之
      證人陳俊明於警詢中證稱：其在九十七年八月四日至同年
      九月十九日間，都是以門號0000000000號行動
      電話，撥打被告所持用門號0000000000號、0
      000000000號行動電話向被告購買海洛因，第一
      次於九十七年八月四日十三時三十分許，以門號0000
      000000號撥打被告行動電話門號00000000
      00號，在其位在南投縣南投市○○○路一一七號住處購
      買海洛因一千元，這次係被告叫一姓名不詳男子送毒品至
      其家中，又於九十七年九月八日九時許，其以門號000
      0000000號行動電話，撥打被告門號000000
      0000號行動電話，在其上開住處購買海洛因一千元，
      這次被告也叫一名不詳姓名男子送毒品至其家中，於九十
      七年九月十四日十一時許，以門號0000000000
      號行動電話，撥打被告門號0000000000號行動
      電話，在其位在南投縣南投市○○○路一一七號住處購買
      海洛因五百元，這次係被告叫一姓名不詳男子送毒品至其
      家中，原本是要購買海洛因五百元，被告不同意，係其拜
      託被告，其告訴被告因其脊椎粉碎性疼痛不已，被告才賣
      海洛因予其止痛，最後一次係其以門號00000000
      00號行動電話撥打被告門號0000000000號行
      動電話購買海洛因一千五百元，在南投縣南投市之內轆加
      油站南營路旁交易，這次係被告拿給其等語（見警卷第五
      二頁）。於原審審理中結證稱：其在警詢說有五次，有一
      次沒有完成，所以交易完成總共有四次，有一次是九十七
      年颱風那一天，還有其住院回來的時候等語（見原審卷卷
      二第二二六頁、第二二七頁），觀之被告所持用門號00
      00000000號、0000000000號行動電話
      ，與證人陳俊明所持用門號0000000000號行動
      電話，各於九十七年八月四日十三時十分許、同年九月八
      日十一時四十一分許、同年月十四日十一時五十七分許、
      同年月十八日七時十二分許互有聯繫，並有上開二門號雙
      向通聯紀錄五紙足證（見警卷第六四頁、原審卷卷一第四
      四、四五、五０、五九頁），證人陳俊明於上開證述，尚
      屬信實。至於證人陳俊明上開警詢時所證述：有一名不詳
      姓名男子送毒品至其家中部分，被告於本院審理時否認有
      此事，辯稱：都是其拿給證人陳俊明，其從沒有請人家送
      海洛因等語（見本院卷第一００頁背面），本院認證人陳
      俊明為施用毒品人，其之證言憑信性較一般證人為低，此
      部分應有其他必要證據以為補強（見最高法院九十三年度
      臺上字第六七五０號、九十年度臺上字第三一一五號、九
      十四年度臺上字第二０三三號、九十五年度臺上字第六八
      五０號、九十六年度臺上字第一０二九號、九十七年度臺
      上字第三二八一號判決意旨），證人陳俊明上開警詢之其
      他部分因被告未表示異見，且有上開二門號雙向通聯紀錄
      五紙足為足證，故可採信，但就其所述被告另有共犯部分
      ，業經被告否認，且無其他必要證據足為補強，此部分尚
      難僅因證人陳俊明之供述而為此認定，併予敘明。
  ２、被告於原審審理時雖曾僅坦承販賣海洛因三次犯行，然證
      人陳俊明對於被告上開四次販賣海洛因之犯行證述明確，
      核與上開二門號之雙向通聯紀錄互核相符，且被告於本院
      審審理時坦認不諱，被告於原審審理時否認上情，難以憑
      採。至證人陳俊明於原審審理中改證稱：係託被告代購云
      云（見原審卷卷二第二二五頁），惟證人陳俊明陳述如附
      表一編號至所示販賣過程細節，鉅細靡遺，且證人陳
      俊明前有多次施用毒品犯行，對於「向被告購買」及「委
      託被告代購」豈有未能區分之理。且依證人陳俊明上開於
      警詢時之陳述，被告對於其向上游取得海洛因之管道，並
      未向上開證人透露，以致上開證人均須向被告取得海洛因
      ，此從如附表一所示，上開證人須一再打電話給被告取得
      海洛因可得為之，是被告為唯一控制管道之人，取得之海
      洛因數量要如何交付，係由被告自行決定，此種情形，實
      與事先取得海洛因置於身邊，待有人購買後再將之販出之
      情形並無明顯不同，換言之，本案之情形，被告具有絕對
      之獨立決定權力，其可以決定是否要交付、交付之數量，
      並掌握取得海洛因之管道，被告並可從中獲得較高數量之
      海洛因，足認其之行為與販賣第一級毒品罪之構成要件相
      當，證人陳俊明有關合資之辯解，並無法阻卻其販賣行為
      之成立。綜上，證人陳俊明於原審審理中有別於警詢、偵
      查中之證述，應係事後迴護被告所為虛偽不實之陳述，不
      足憑採。
（七）如附表二編號１所示販賣第二級毒品甲基安非他命予證人
      施義亨部分：
  １、被告於偵查中供稱：其承認販賣毒品予證人施義亨，販賣
      時間、方式、次數及毒品種類就如同指認證人一覽表上記
      載情形等語（見九十七年度偵字第四二六四號偵查卷第一
      ０頁），於本院審理時就此部分表示認罪（見本院卷第七
      三頁背面、第九七至一００頁）。證人施義亨於警詢中證
      稱：其從九十七年年初開始陸續向綽號「紅猴」之被告購
      買甲基安非他命一千元，都是其親自到被告位在南投縣南
      投市○○路二八巷七號住處，事先沒有聯絡等語（見警卷
      第七一頁），於偵查中具結證稱：其每次都是直接到被告
      家中向被告買甲基安非他命一千元，時間是在九十七年年
      初，有時半個月，有時一個月買一次，將近有十次等語（
      見九十七年度他字第六六九號偵查卷第一七０頁），於原
      審審理中結證稱：其都是沒毒品時去找被告，加起來有十
      次左右等語（見原審卷卷三第二七頁），準此，被告有如
      附表二編號１所示之販賣甲基安非他命犯行，亦堪認定。
  ２、被告於原審審理時雖曾辯稱係與證人施義亨合資購買云云
      。然上揭事實，既經證人施義亨證述明確，而其二人為智
      識正常之成年人，證人施義亨前有多次施用毒品之犯行，
      有臺灣高等法院入出監簡列表一份可參（見原審卷卷二第
      一九、二０頁），其當無將「向被告購買」誤認為「合資
      購買」之可能，況證人施義亨前於警詢及偵查中亦明白證
      稱：有向被告購買甲基安非他命施用等語，已如前述，故
      其應無混淆合資購買及向被告購買甲基安非他命之可能。
      又如前所述，依證人施義亨上開於警詢時之陳述，被告對
      於向上游取得海洛因之管道，並未向上開證人透露，被告
      為唯一控制管道之人，取得之海洛因數量要如何交付，係
      由被告自行決定，被告具有絕對之獨立決定權力，其可以
      決定是否要交付、交付之數量，並掌握取得海洛因之管道
      ，被告並可從中獲得較高數量之海洛因，足認其之行為與
      販賣第一級毒品罪之構成要件相當，被告上開於原審審理
      時之辯詞，難以憑採。
（八）如附表二編號２、３所示販賣第二級毒品甲基安非他命予
      證人洪閎昇部分：
  １、被告於偵查中供稱：其承認販賣毒品予證人洪閎昇，販賣
      時間、方式、次數及毒品種類就如同指認證人一覽表上記
      載情形等語（見九十七年度偵字第四二六四號偵查卷第一
      ０頁），於本院審理時就此部分表示認罪（見本院卷第七
      三頁背面、第九七至一００頁）。據證人洪閎昇於警詢中
      證稱：於九十七年八月初那幾天過去找被告，問被告有無
      甲基安非他命可吸食，其吸食完後會拿五百元給被告，共
      二次等語（見警卷第七九頁），於偵查中具結證稱：其都
      打被告門號0000000000號行動電話，其則用門
      號0000000000號行動電話先跟被告聯絡，從九
      十七年八月初開始在被告家中交易甲基安非他命有二次到
      三次，向購買甲基安非他命都是給現金等語（見九十七年
      度他字第六六九號偵查卷第一七一頁），於原審審理中結
      證稱：其跟被告取得甲基安非他命共二次，該二次伊都出
      資五百元，第一次是八月四日，第二次是八月七日，八月
      七日施用完隔天再去找甲○○就沒再施用，該次也沒有買
      等語明確（見原審卷卷二第一八五、一八九、一九０頁）
      。且觀之被告所持用門號0000000000號行動電
      話，與證人洪閎昇所持用之門號0000000000號
      行動電話，各於九十七年八月四日、七日、八日互有通聯
      ，有該雙向通聯紀錄一紙在卷足稽（見警卷第八三頁）可
      資佐證，被告有如附表二編號２、３所示之犯行，足堪認
      定。
  ２、被告於原審審理曾辯稱係與證人洪閎昇合資購買云云。然
      上揭事實，既經證人洪閎昇證述明確，而其二人為智識正
      常之成年人，證人洪閎昇亦有施用毒品之犯行，有臺灣高
      等法院入出監簡列表一份可參（見原審卷卷二第一七頁）
      ，其當無將「向被告購買」誤認為「合資購買」之可能，
      況證人洪閎昇前於警詢及偵查中亦明白證稱：吸食完畢後
      有給被告現金，已如前述，故其應無混淆合資購買及向被
      告購買甲基安非他命之可能，且如前所述，依證人洪閔昇
      上開於警詢時之陳述，被告對於向上游取得海洛因之管道
      ，並未向上開證人透露，被告為唯一控制管道之人，取得
      之海洛因數量要如何交付，係由被告自行決定，被告具有
      絕對之獨立決定權力，其可以決定是否要交付、交付之數
      量，並掌握取得海洛因之管道，被告並可從中獲得較高數
      量之海洛因，足認其之行為與販賣第一級毒品罪之構成要
      件相當。被告徒以上詞空言否認，難以憑採。
  ３、至證人洪閎昇於原審審理中翻異前詞，改證稱：所施用之
      甲基安非他命係與被告同時出錢，共同去拿等語（見原審
      卷卷二第一八五頁），但證人洪閎昇先證稱：這兩次都是
      其跟被告一起去，都在路邊，由其載被告一起去的，第一
      次是在南投市街上，第二次其不記得等語（見原審卷卷二
      第一八五頁、第一八七頁），嗣證稱：其印象中一次是其
      跟被告共同去買，一次是去被告那邊，他那邊有，其就跟
      他要，其吸食後拿錢給被告等語（見原審卷卷二第一八七
      頁），證人洪閎昇對於該二次如何合資共同前往購買，其
      前後所陳，顯已自相矛盾，翻供之真實性，容有可疑，尚
      難執證人洪閎昇前後不一之證述，逕為被告有利之認定。
（九）如附表三所示轉讓禁藥甲基安非他命予證人陳木榮部分：
      被告於原審及本院準備程序及審理中對於轉讓禁藥甲基安
      非他命之犯行已坦認不諱，復經證人陳木榮於偵查中指證
      明確（見九十七年度他字第六六九號偵查卷第一七二、一
      七三頁），另有門號0000000000號、0000
      000000號行動電話，與證人陳木榮0000000
      000號行動電話之雙向通聯紀錄共四紙附卷可參（見警
      卷第一四頁背面、原審卷卷一第三三至三五頁），被告此
      部分之自白核與事實相符而可採信。
（十）按販賣毒品係違法行為，非可公然為之，亦無公定之價格
      ，不論任何包裝，均可任意分裝增減分量，而每次買賣之
      價量，亦可能隨時依雙方間之關係深淺、資力、需求量及
      對行情之認知、來源是否充裕、查緝是否嚴緊，購買者被
      查獲時供述購買對象之可能性風險之評估等，因而異其標
      準，並機動調整，非可一概而論，販賣之利得除經坦承犯
      行或價量俱臻明確外，委難察得實情，販賣之人從價差或
      量差中牟利方式雖異，其意圖營利之非法販賣行為則一。
      海洛因及甲基安非他命因危害人體健康至鉅，政府取締嚴
      格，取得不易，而對於販賣者之處罰亦重，被告為有辨別
      事理能力之成年人，自知之甚明，故本案被告當是基於營
      利之意圖而販賣，否則應無甘冒被查緝受重刑風險之理，
      職是，被告販賣如附表一、二所示毒品予證人吳世卿、張
      鴻志、李振旺、吳文忠、陳俊明、施義亨、洪閎昇確實獲
      有營利，要堪認定。
(十一)綜上所述，被告上開如附表一、二、三所示之犯行，事證
      明確，堪予認定，各應依法論罪科刑。
三、論罪科刑之理由：
（一）新舊法比較適用：
  １、查被告為犯罪行為後，毒品危害防制條例第四條第一項、
      第十七條第三項已於九十八年五月二十日修正公布，依中
      央法規標準法第十三條之規定，自公布日起算至第三日發
      生效力，故應於同年月二十二日生效。又按「行為後法律
      有變更者，適用行為時之法律。但行為後之法律有利於行
      為人者，適用最有利於行為人之法律」，刑法第二條第一
      項定有明文。再按行為後法律有變更，致發生新舊法比較
      適用時，除與罪刑無關者，例如易刑處分、拘束人身自由
      之保安處分等事項，不必列入綜合比較，得分別適用有利
      於行為人之法律，另從刑原則上附隨於主刑一併比較外，
      於比較新舊法時應就罪刑有關之一切情形，含本刑及有關
      之共犯、未遂犯、想像競合犯、牽連犯、連續犯、結合犯
      ，以及累犯加重、自首減輕暨其他法定加減原因（如身分
      加減）與加減例等，綜其全部罪刑之結果為比較後，擇較
      有利者為整體之適用，不能予以割裂而分別適用個別有利
      之條文，此有最高法院九十五年五月二十三日九十五年第
      八次刑庭會議決議第一、（四）則可資參照。茲綜合比較
      修正前後之規定如下：
    (1)毒品危害防制條例第四條第一項原規定「製造、運輸、販
      賣第一級毒品者，處死刑或無期徒刑；處無期徒刑者，得
      併科新臺幣一千萬元以下罰金」，修正後規定「製造、運
      輸、販賣第一級毒品者，處死刑或無期徒刑；處無期徒刑
      者，得併科新臺幣二千萬元以下罰金」，比較上開修正前
      後之規定，犯罪構成要件並未變動，僅修正後之罰金數額
      提高，故以修正前之規定較有利於被告。
    (2)又毒品危害防制條例第十七條第二項新增「犯第四條至第
      八條之罪於偵查及審判中均自白者，減輕其刑」，此項「
      減輕其刑」之規定為修正前所無，則修正後之規定亦較有
      利於被告。
    (3)經綜合全部罪刑之結果而為比較，就被告所為如附表一編
      號１至７、至、附表二編號４至７所示各罪，被告於
      偵查、原審及本院審理中均自白犯罪，有修正後毒品危害
      防制條例第十七條第二項規定之法定減輕原因，則修正前
      之規定並無較為有利於被告，自應整體適用修正後毒品危
      害防制條例規定。至被告所為如附表一編號８至、附表
      二編號１至３所示之罪，並無於原審審理中自白其犯罪，
      則修正後之規定並無較為有利於被告，關於上開部分應適
      用修正前毒品危害防制條例規定。
  ２、關於轉讓第二級毒品部分，修正後毒品危害防制條例第十
      七條第二項規定：犯第四項至第八項之罪，於偵查中及審
      判中均自白者，減輕其刑，被告固於本院審理中對於其所
      犯如附表三所示之轉讓禁藥部分坦承不諱，然毒品危害防
      制條例第八條並無修正之情形，且因與藥事法第八十三條
      具有「法條（規）競合」情形，依「重法優於輕法」、「
      後法優於前法」等法理，擇藥事法第八十三條而為處斷（
      詳後述），從而，此一部份，尚無新舊法比較之問題，而
      應逕行適用藥事法第八十三條規定，附此敘明。
  ３、檢察官就此部分上訴意旨認為：修正毒品危害防制條例條
      文經總統於九十八年五月二十日公布，依同條例第三十六
      條之規定：「本條例自公布後六個月施行。」，又依法務
      部九十六年六月八日法檢字０九八０八０二二七九號函示
      意旨：「一、毒品危害防制條例部分條文修正，業經總統
      於九十八年五月二十日以華總一義字第０九八００一二五
      一四一號令公布。本次修正條文包括同條例第四條、第十
      一條、第十一條之一、第十七條、第二十條及第二十五條
      。依中央法規標準法第十四條規定：『法規特定有施行日
      期，或以命令特定施行日期者，自該特定日起發生效力』
      ，而同條例第三十六條已定有施行日期，故本次修正條文
      自公布後六個月施行。二、本次修法涉及多項授權法規修
      正或訂定，須定有一定施行日期，以完備相關法令修訂及
      行政作業程序，而毒品危害防制條例第三十六條已定有施
      行日期，本次修法自無另訂或修正該條文之必要。」。是
      以，九十六年五月二十日修正公布之毒品危害防制條例第
      四條、第十一條、第十一條之一、第十七條、第二十條及
      第二十五條，自應適用該規定而於九十八年五月二十日之
      六個月後，始生效力等語。本院認為法規之制定與法規之
      修正，如有特定生效日之必要者，依中央法規標準法第十
      四條或第二十條第二項準用第十四條之規定，應分別特定
      其施行日期；法規制定或前次修正基於特殊因素所特定之
      施行日期，並不適用於日後修正或再次修正之條文；法律
      之制定或修正，若未明定施行日期者，中央法規標準法雖
      未規定應自何時生效，然法律既經制定或修正並經總統公
      布，自應依一般原則，自公布日起算至第三日發生效力。
      基於以上說明：(1)九十二年七月九日修正公布之毒品危害
      防制條例第三十六條規定：「本條例自公布後六個月施行
      」，其立法理由謂：「(一)依修正草案第二條第三項規定，
      法務部需會同衛生署成立審議委員會每三個月定期檢討調
      整毒品之分級及品項，而本次新增第四級毒品，有需要在
      新法施行前先經該審議會檢討後再調整公布，爰預留六個
      月緩衝期，以利處理。(二)依本條例新修正之規定，有必要
      再訂定相關子法及修正相關法規，以配合本條例之施行，
      故亦有需要預留適當緩衝期，以利訂頒相關子法及相關法
      規之配合修正」，故該條規定，顯係因應該次修正之需，
      始預留適當之緩衝期，並非規定嗣後任何修正，均需預留
      六個月之期間。(2)九十七年四月三十日毒品危害防制條例
      修正第二十四條時，因未有施行日期之特別規定，司法院
      認該條文應自公布日起算至第三日起生效，並基於司法行
      政之責，立即處理相關行政事宜；本次（指九十八年五月
      二十日）毒品危害防制條例之修正，司法院亦採相同立場
      等情，有司法院九十八年六月二十九日院臺廳刑一字第０
      九八００一四六四三號函可憑，則九十八年五月二十日修
      正公布之毒品危害防制條例第四條、第十七條第一項，及
      增訂之同條例第十七條第二項規定，當於同年五月二十二
      日生效施行，自應依刑法第二條第一項規定，比較應適用
      之法律，檢察官此部分上訴意旨尚有誤會。再者，本案經
      原審裁判，並將卷宗送交本院後，無論依原審或檢察官之
      主張，上開修正條文均已發生效力，縱經上訴，依法仍應
      為相同之判決，亦即於判決之結果顯然無影響。
（二）販賣第一級毒品海洛因、第二級毒品甲基安非他命部分：
  １、按海洛因、甲基安非他命分屬毒品危害防制條例第二條第
      二項第一、二款所定之第一、二級毒品，核被告所犯如附
      表一所示之販賣海洛因犯行，係犯毒品危害防制條例第四
      條第一項之販賣第一級毒品罪；所犯如附表二所示販賣甲
      基安非他命犯行，均係犯毒品危害防制條例第四條第二項
      之販賣第二級毒品罪。被告上開各持有第一級、第二級毒
      品海洛因、甲基安非他命之低度行為，分別為販賣之高度
      行為所吸收，均不另論科。
  ２、被告所為如附表一編號１、２、４、所示之販賣第一級
      毒品海洛因及如附表二編號４至７所示販賣第二級毒品甲
      基安非他命犯行，係以一行為同時販賣第一級、第二級毒
      品，屬一行為觸犯數罪名之異種想像競合犯，各應依刑法
      第五十五條想像競合犯之規定，分別從一重依販賣第一級
      毒品罪處斷。
（三）轉讓禁藥部分：
      查有關安非他命類藥品，前經行政院衛生署七十五年七月
      十一日衛署藥字第五九七六二七號公告，為有效管理安非
      他命類藥品，與其衍生物之鹽類及其製劑，重申公告禁止
      使用在案，該等安非他命類成分，依上開公告規定，截至
      目前為止皆應認屬藥事法第二十二條第一項第一款經該署
      明令公告禁止製造、調劑、輸入、輸出、販賣或陳列之毒
      害藥品之禁藥，此有行政院衛生署九十八年三月九日衛署
      藥字第０九八０００五七五０號函及所附資料一份在卷可
      參（見原審卷卷三第一０二至一０八頁），安非他命類雖
      係毒品危害防制條例第二條第二項第二款所規定之第二級
      毒品，但其亦屬於藥事法所稱之禁藥（即藥事法第二十二
      條第一款所稱之「經中央衛生主管機關明令公告禁止製造
      、調劑、輸入、輸出、販賣或陳列之毒害藥品」）。而明
      知為禁藥而轉讓者，藥事法第八十三條亦定有處罰明文。
      故行為人明知為禁藥即甲基安非他命而轉讓予他人者，除
      成立毒品危害防制條例第八條第二項之轉讓第二級毒品罪
      外，亦構成藥事法第八十三條第一項之轉讓禁藥罪，此係
      屬同一犯罪行為而同時有二種法律可資處罰之「法條（規
      ）競合」情形，應依「重法優於輕法」、「後法優於前法
      」等法理，擇一處斷。而毒品危害防制條例第八條第二項
      轉讓第二級毒品罪之法定本刑為「六月以上五年以下有期
      徒刑，得併科新臺幣七十萬元以下罰金」，而九十三年四
      月二十一日修正後藥事法第八十三條第一項轉讓禁藥罪之
      法定本刑為「七年以下有期徒刑，得併科新臺幣五百萬元
      以下罰金」，則修正後藥事法第八十三條第一項之罪之法
      定本刑，顯較毒品危害防制條例第八條第二項之罪之法定
      本刑為重，另本件並無證據足以證明被告讓與證人陳木榮
      （為成年人）之甲基安非他命之數量達毒品危害防制條例
      第八條第六項規定之一定數量，而有加重其刑至二分之一
      之情形，依上說明，被告轉讓甲基安非他命之行為，係犯
      藥事法第八十三條第一項之轉讓禁藥罪。起訴書認被告所
      犯係毒品危害防制條例第八條第二項之轉讓第二級毒品罪
      ，起訴法條尚有未洽，惟其基本社會事實相同，爰依法變
      更起訴法條。另藥事法並無處罰持有禁藥之明文，亦即持
      有禁藥並未構成犯罪，原審判決於理由欄敘明被告「持有
      甲基安非他命之低度行為，為轉讓之高度行為所吸收，不
      另論罪。」（見原審判決第二十頁倒數第五至六行），其
      適用法則尚有疏忽，應予指正（最高法院九十八年臺上字
      第五三六二號判決意旨參照）。
（四）被告上開如附表一所示十七次販賣海洛因，及附表二編號
      １至３所示十二次販賣甲基安非他命等行為，均係為滿足
      各次之營利意圖，犯意各別，且每次販賣行為均為各自獨
      立之行為，具有獨立性，並無密切不可分之關係，分別成
      立十七次販賣第一級毒品罪及十二次販賣第二級毒品罪，
      並與如附表三所示二次轉讓禁藥罪，犯意各別，手法互殊
      ，應分論併罰。
（五）被告前曾於九十五年間因施用第二級毒品案件，經臺灣南
      投地方法院以九十五年度投刑簡字第八三三號判決判處有
      期徒刑三月確定，嗣於九十六年三月三十日入監執行，並
      於九十六年四月四日其餘徒刑易科罰金出監；其另於九十
      六年間因施用第二級毒品案件，經臺灣南投地方法院以九
      十六年度投刑簡字第一四０號判決判處有期徒刑三月確定
      ；上開二案件再經臺灣南投地方法院以九十六年度聲減字
      第一０九四號裁定各減為有期徒刑一月又十五日、一月又
      十五日，並定其應執行刑為有期徒刑二月又十五日確定，
      於九十六年九月二十六日因減刑後已繳納罰金及徒刑折抵
      刑期已無庸執行而執行完畢結案；其又於九十六年間因施
      用第二級毒品案件，經臺灣南投地方法院以九十六年度易
      字第七二五號判決判處有期徒刑四月確定，於九十七年四
      月十四日易科罰金執行完畢等情，有臺灣高等法院被告前
      案紀錄表一份附卷可憑，茲其於有期徒刑執行完畢後五年
      內，再分別犯本件有期徒刑以上之數罪，均屬累犯，除其
      所涉販賣第一級毒品罪死刑與無期徒刑部分，及販賣第二
      級毒品罪無期徒刑部分依法不得加重外，俱應依刑法第四
      十七條第一項規定，加重其刑。
（六）被告所犯如附表一編號１至７、至販賣第一級毒品犯
      行經警方查獲後，均經被告於本案偵查及審判中自白犯行
      ，揆諸上開說明，自應依九十八年五月二十二日修正公布
      施行後之毒品危害防制條例第十七條第二項規定，各減輕
      其刑，併科罰金部分並先加後減之。至於被告轉讓禁藥甲
      基安非他命部分，因被告轉讓甲基安非他命未達淨重十公
      克以上，依上所述，應適用藥事法第八十三條第一項之轉
      讓禁藥罪處斷，而法條競合與想像競合在法律適用上不同
      ，前者係擇一適用法律，後者係併合適用各法律，僅從一
      重罪處斷，轉讓甲基安非他命，既因法條競合而擇一適用
      藥事法第八十三條第一項論罪科刑，而未依毒品危害防制
      條例第八條第二項論科，與上開規定不符；且基於適用法
      律應整體性適用，不得割裂之原則，被告轉讓甲基安非他
      命未達淨重十公克以上，而適用藥事法第八十三條第一項
      處斷，其雖迭於偵查及本院審理中均自白此部分犯行，然
      猶不得依毒品危害防制條例第十七條第二項規定減輕其刑
      （臺灣高等法院暨所屬法院九十七年法律座談會刑事臨時
      類提案第三號決議參照），併此敘明。
（七）刑法第五十九條部分：
  １、按販賣第一級毒品罪之法定刑為「死刑或無期徒刑；處無
      期徒刑者，得併科二千萬元以下罰金。」、販賣第二級毒
      品罪之法定刑為「無期徒刑或七年以上有期徒，得併科一
      千萬元以下罰金。」，然同為販賣第一、二級毒品之人，
      其原因動機不一，犯罪情節未必盡同，或有大盤毒梟者，
      亦有中、小盤之分，甚或僅止於吸毒者友儕間為求互通有
      無之有償交付者亦有之，其販賣行為所造成危害社會之程
      度自屬有異，法律科處此類犯罪，所設之法定最低本刑卻
      相同，不可謂不重。於此情形，倘依其情狀處以較輕之徒
      刑，即足以懲儆，並可達防衛社會之目的者，自非不可依
      客觀之犯行與主觀之惡性二者加以考量其情狀，是否有可
      憫恕之處，而適用刑法第五十九條之規定酌量減輕其刑，
      期使個案裁判之量刑，能斟酌至當，符合比例原則。本案
      被告無視國家對於杜絕毒品危害之禁令而販賣第一、二級
      毒品，行為固屬不當，應予非難，然其僅因自己有施用毒
      品之惡息詳如前述前科紀錄），為籌措購毒資金而一時貪
      念，意圖營利販賣，致罹重典，所販賣之金額均為五百元
      至二千元之間，金額非高，並未牟取暴利，販賣期間非長
      ，相對於長期大量販賣毒品予不認識對象之大毒梟而言，
      其對社會治安及國民健康之危害顯然較小，從被告犯案情
      節觀之，倘仍遽處以法定本刑之最低刑度即無期徒刑或七
      年以上有期徒，猶失之過苛，情輕法重，且難謂符合罪刑
      相當性及比例原則，更無從與大毒梟之惡行有所區隔，是
      其犯罪情狀相較於法定之重刑，在客觀上足以引起一般人
      之同情，情節尚堪憫恕，爰依刑法第五十九條之規定，對
      被告所犯販賣第一級毒品海洛因、第二級毒品甲基安非他
      命之犯行，均酌量減輕，並依法先加重再減輕之。另就如
      附表一編號１至７、至所示販賣第一級毒品部分（如
      附表二編號４至７所示販賣第二級毒品部分因與如附表一
      編號１、２、４、所示販賣第一級毒品依想像競合犯論
      處）各遞減之。
  ２、檢察官上訴意旨認為：被告於偵查中坦承全部犯行，惟於
      審理中僅坦承如附表一編號１至７、至販賣第一級毒
      品、如附表二編號４至７所示販賣第二級毒品及如附表三
      所示轉讓禁藥犯行，關於如附表一編號８至、及附表
      二編號１至３部分，在證據明確之情形下仍矢口否認販賣
      海洛因、甲基安非他命，故縱認本案得引用刑法第五十九
      條酌量減輕其刑，仍僅能就被告於審理中自白之部分犯行
      ，予以減輕，至被告於審理中否認，惟證據明確之部分犯
      行，尚不得引用刑法第五十九條規定減輕其刑，故本件再
      依刑法第五十一條第四款之規定定應執行刑，自應宣告無
      期徒刑。然而，刑法第五十九條係規定：「犯罪之情狀顯
      可憫恕，認科以最低度刑仍嫌過重者，得酌量減輕其刑。
      」，是以是否適用刑法第五十九條之規定予以酌量減輕其
      刑，應綜合所有之犯罪情形，與法定之刑度相較，是否在
      客觀上足以引起一般人之同情，情節是否可堪憫恕以為判
      斷，並非僅以被告是否坦承犯行作為判斷之標準，更不得
      以被告行使其防禦權而對事實有所辯解，即率認無刑法第
      五十九條適用之餘地，本案被告有前述在客觀上足以引起
      一般人之同情，情節尚堪憫恕之情事存在，原審適用刑法
      第五十九條之規定予以酌量減輕其刑，並無違法律規範意
      旨，且被告亦於本院審理時就此部分表示認罪，是上訴意
      旨尚有誤會。
（八）原審法院因認被告之罪證明確，就轉讓禁藥部分適用刑事
      訴訟法第三百條變更起訴法條，另再依九十八年五月二十
      二日修正公布施行前之毒品危害防制條例第四條第一項、
      第二項、第十九條第一項，同日修正施行後之毒品危害防
      制條例第四條第一項、第二項、第十七條第二項，毒品危
      害防制條例第十九條第一項，藥事法第八十三條，刑法第
      二條第一項、第十一條、第四十七條第一項、第五十五條
      、第五十九條、第五十一條第五款之規定，並審酌被告：
      (1)明知毒品殘害施用者之健康，竟為謀個人私利，仍販賣
      第一級毒品海洛因、第二級毒品甲基安非他命予他人施用
      ，戕害國民身心健康、危害社會；(2)惟販賣期間非長，已
      如上述；(3)然犯後於偵查及原審審理中已知坦承如附表一
      編號１至７、至販賣第一級毒品、如附表二編號４至
      ７所示販賣第二級毒品及如附表三所示轉讓禁藥犯行等一
      切情狀，分別量處如主文所示之刑，並定其應執行之刑。
      本院另審酌被告於本院審理時就關於如附表一編號８至
      、及附表二編號１至３部分，已坦認犯行，惟原審就此
      部分之量刑，僅係就法定最低刑度酌予加重六月，已屬從
      輕量刑，尚無僅因其於本院審理時坦認犯行，即予再予減
      輕量刑之必要，綜上，核原審認事用法均無違誤，量刑亦
      屬妥適，應予維持。檢察官提起上訴為無理由，有如前述
      。又被告上訴意旨認為本案應論以集合犯，而以一罪論云
      云，然按「刑法於九十四年二月二日修正公布，刪除第五
      十六條所定連續犯之規定，自九十五年七月一日施行。而
      基於概括犯意連續多次販賣毒品之行為，於刑法修正刪除
      連續犯規定之前，均依連續犯論以一罪。此次刑法第五十
      六條修正理由之說明謂：『對繼續犯同一罪名之罪者，均
      適用連續犯之規定論處，不無鼓勵犯罪之嫌，亦使國家刑
      罰權之行使發生不合理之現象。』『基於連續犯原為數罪
      之本質及刑罰公平原則之考量，爰刪除有關連續犯之規定
      』等語，即係將本應各自獨立評價之數罪，回歸本來就應
      賦予複數法律效果之原貌。而所謂集合犯是指立法者所制
      定之犯罪構成要件中，本就預定有數個同種類之行為將反
      覆實行之犯罪而言，將各自實現犯罪構成要件之反覆多數
      行為，解釋為集合犯，而論以一罪。是以對於集合犯，必
      須從嚴解釋，以符合立法本旨。觀諸毒品危害防制條例所
      定之販賣毒品罪之構成要件文義，實無從認定立法者本即
      預定該犯罪之本質，必有數個同種類行為而反覆實行之集
      合犯行，故販賣毒品罪，難認係集合犯。因此，就刑法修
      正施行後多次販賣毒品之犯行，採一罪一罰，始符合立法
      本旨。原判決認上訴人先後多次販賣第三級毒品之行為，
      應係基於單一集合犯意，而依集合犯之規定，論以一罪。
      然其論述，與刪除連續犯之修法意旨，已難謂合，且就上
      訴人多次販賣第三級毒品之犯行，逕論以一罪，反較連續
      犯刪除前之法律適用，失之寬鬆，亦與刑罰評價之公平性
      有違，有適用法則不當之違背法令。」此有最高法院九十
      七年度臺上字第一八○號判決要旨可參（另同院九十七年
      度臺上字第四六五號、九十六年度臺上字第六○四八號、
      九十七年臺上字第六三八九號判決意旨亦同），是依上述
      最高法院判決要旨及說明，被告上訴之理由，尚有誤會。
      綜上，檢察官、被告上訴均應予以駁回。
（九）沒收部分：
  １、按違反毒品危害防制條例第四條之罪者，其供犯罪所用或
      因犯罪所得之財物應予沒收，如全部或一部不能沒收時，
      追徵其價額或以其財產抵償之，該條例第十九條第一項規
      定甚明。又所謂「其因犯罪所得之財物」，並不以當場搜
      獲扣押者為限；而販賣毒品所得之對價，不問其中何部分
      屬於成本，何部分屬於犯罪所得之財物，應均予沒收，始
      與上開法條之規定符合（最高法院九十三年度台上字第二
      六七０號判決參照）。是販賣毒品所用之物或所得之金錢
      ，無論已否扣案，均應依法沒收。次按倘犯罪所得之財物
      為新臺幣時，因其本身即為我國現行貨幣價值之表示，固
      不發生追徵其價額之問題；惟其犯罪所得若為新臺幣以外
      之財物，而全部或一部不能沒收時，則應追徵其價額，使
      其繳納與原物相當之價額，或以其財產抵償之，方能達到
      沒收之目的。其供犯罪所用之物若為新臺幣以外之財物，
      而全部或一部不能沒收時，亦同（最高法院九十八年度臺
      上字第七一一號判決參照）。本案被告販賣第一級毒品海
      洛因及第二級毒品甲基安非他命之各次所得，詳如附表一
      、二所載，經合計各為二萬元、一萬六千元，為被告販賣
      毒品所得之財物，雖未扣案，仍均應依毒品危害防制條例
      第十九條第一項之規定併為宣告沒收，如全部或一部不能
      沒收時，以其財產抵償之。
  ２、按毒品危害防制條例第十九條第一項所規定之沒收，固為
      刑法之特別規定，採義務沒收主義，但上開法條既無「不
      問屬於犯人與否，沒收之」之規定，仍應以該物品屬於犯
      人所有者為限，始應予以沒收，庶符沒收制度之基本原則
      （最高法院九十年度臺上字第六二六號判決參照）。被告
      對外販賣毒品所使用之行動電話門號000000000
      0號、0000000000號之ＳＩＭ卡除均未據扣案
      外，亦係不知情之證人ＴＨＩＡＮＧＡＫＳＯＮ  ＰＨＯ
      ＮＴＨＩＷＡ及ＣＨＡＲＥＥＴＯＮＧ  ＷＡＮＣＨＡＩ
      申租所有，此有臺灣大哥大資料查詢及中華電信股份有限
      公司南投營運處九十七年十二月十日投服字第０九七００
      ００二一四號函所附中華電信如意卡申請書、汪猜全民健
      康保險卡、中華民國居留證正、背面各一紙在卷可憑（見
      本院卷卷一第一八頁、第二五八至二六０頁），另上開二
      件ＳＩＭ卡附著之行動電話亦未據扣案，而被告於本院審
      理時則供述：販賣毒品所用之電話是不詳姓名之朋友交其
      使用等語（見本院卷第九八頁），是被告未供承為其所用
      之物，是無積極證據足資上開ＳＩＭ卡及其附著之行動電
      話證明係屬被告所有之物，依上揭說明，本院自均不得予
      以宣告沒收之。
  ３、扣案之玻璃吸食器、塑膠吸管各一支雖係被告所有，惟被
      告於本院審理時供稱僅供其本身吸食之用（見原審卷卷二
      第六六、六七頁），本院復查無證據證明係供販賣毒品所
      用，與本案所犯之販賣毒品犯行無涉，且上開玻璃吸食器
      及塑膠吸管皆係證明被告涉犯施用第二級毒品犯行之重要
      證據，依主刑、從刑不可分原則，前開物品沒收之從刑，
      應附隨於被告涉嫌施用第二級毒品之主刑而同時宣告之，
      並已於被告施用毒品案件中宣告沒收，此有原審法院九十
      七年度審訴字第一八七號判決一份在卷可參（見原審卷卷
      二第四至五頁），另扣案注射針筒一支及塑膠分裝袋一批
      固同為被告所有，經被告供承在卷（見原審卷卷三第四０
      頁），然無證據證明與本案被告販賣海洛因、甲基安非他
      命之犯行有關，是均毋庸於本案宣告沒收。
據上論斷，應依刑事訴訟法第三百六十八條，判決如主文。
本案經檢察官乙○○到庭執行職務。
中    華    民    國    98    年    12    月    31    日
            刑事第十二庭  審判長法  官  康  應  龍
                                法  官  黃  家  慧
                                法  官  楊  真  明
上列正本證明與原本無異。
如不服本判決應於收受送達後十日內向本院提出上訴書狀，其未
敘述上訴理由者，並得於提起上訴後十日內向本院補提理由書（
均須按他造當事人之人數附繕本）「切勿逕送上級法院」。
                              書記官  李  淑  芬
中    華    民    國    98    年    12    月    31    日
附表一：販賣第一級毒品海洛因部分（有☆者，表示與附表二相
關部分應依想像競合犯論斷）：
┌──┬───┬────┬────┬────┬────┬─────┬─────┬─────────────────────┐
│編號│買  家│買家使用│被告使用│聯絡時間│交易時間│ 交易地點 │交易毒品種│              罪名及宣告刑                │
│    │      │電話門號│之電話門│        │        │          │類        │                                          │
│    │      │        │號      │        │        │          │          │                                          │
├──┼───┼────┼────┼────┼────┼─────┼─────┼─────────────────────┤
│ １ │吳世卿│0000-000│0000-000│97年6月 │左列時間│位於南投縣│價值1000元│甲○○販賣第一級毒品，累犯，處有期徒刑捌年│
│ ☆ │      │972     │472     │底之某日│不久後  │南投市內興│之海洛因  │陸月，未扣案販賣第一級毒品所得新臺幣壹仟元│
│    │      │        │        │某時許  │        │里南新路28│          │、販賣第二級毒品所得新臺幣壹仟元均沒收，如│
│    │      │        │        │        │        │巷7號洪振 │          │全部或一部不能沒收，以其財產抵償之。      │
│    │      │        │        │        │        │源住處    │          │                                          │
├──┼───┼────┼────┼────┼────┼─────┼─────┼─────────────────────┤
│ ２ │吳世卿│0000-000│0000-000│97年6月 │左列時間│同上地點  │價值2000元│甲○○販賣第一級毒品，累犯，處有期徒刑捌年│
│ ☆ │      │972     │472     │底之某日│不久後  │          │之海洛因  │捌月，未扣案販賣第一級毒品所得新臺幣貳仟元│
│    │      │        │        │某時許  │        │          │          │、販賣第二級毒品所得新臺幣貳仟元均沒收，如│
│    │      │        │        │        │        │          │          │全部或一部不能沒收，以其財產抵償之。      │
├──┼───┼────┼────┼────┼────┼─────┼─────┼─────────────────────┤
│ ３ │吳世卿│0000-000│0000-000│97年6月 │左列時間│同上地點  │價值2000元│甲○○販賣第一級毒品，累犯，處有期徒刑捌年│
│    │      │972     │472     │底之某日│不久後  │          │之海洛因  │肆月，未扣案販賣第一級毒品所得新臺幣貳仟元│
│    │      │        │        │20時許  │        │          │          │沒收，如全部或一部不能沒收，以其財產抵償之│
│    │      │        │        │        │        │          │          │。                                        │
├──┼───┼────┼────┼────┼────┼─────┼─────┼─────────────────────┤
│ ４ │吳世卿│0000-000│0000-000│97年7月3│左列時間│          │價值1000元│甲○○販賣第一級毒品，累犯，處有期徒刑捌年│
│ ☆ │      │972     │472     │日19時許│不久後  │同上地點  │之海洛因  │陸月，未扣案販賣第一級毒品所得新臺幣壹仟元│
│    │      │        │        │        │        │          │          │、販賣第二級毒品所得新臺幣壹仟元均沒收，如│
│    │      │        │        │        │        │          │          │全部或一部不能沒收，以其財產抵償之。      │
├──┼───┼────┼────┼────┼────┼─────┼─────┼─────────────────────┤
│ ５ │張鴻志│000-0000│0000-000│97年8月 │左列時間│位於南投縣│價值1000元│甲○○販賣第一級毒品，累犯，處有期徒刑捌年│
│    │      │665     │472     │2日12時 │經過約5 │南投市內興│海洛因    │貳月，未扣案販賣第一級毒品所得新臺幣壹仟元│
│    │      │0000-000│        │07分    │分鐘    │里南新路30│          │沒收，如全部或一部不能沒收，以其財產抵償之│
│    │      │661     │        │        │        │號甲○○之│          │。                                        │
│    │      │        │        │        │        │住處      │          │                                          │
├──┼───┼────┼────┼────┼────┼─────┼─────┼─────────────────────┤
│ ６ │張鴻志│000-0000│0000-000│97年8月 │左列時間│同上地點  │價值1000元│甲○○販賣第一級毒品，累犯，處有期徒刑捌年│
│    │      │665     │472     │4日7時26│不久後  │          │元海洛因  │貳月，未扣案販賣第一級毒品所得新臺幣壹仟元│
│    │      │        │        │分      │        │          │          │沒收，如全部或一部不能沒收，以其財產抵償之│
│    │      │        │        │        │        │          │          │。                                        │
├──┼───┼────┼────┼────┼────┼─────┼─────┼─────────────────────┤
│ ７ │張鴻志│000-0000│0000-000│97年8月8│左列時間│同上地點  │價值1000元│甲○○販賣第一級毒品，累犯，處有期徒刑捌年│
│    │      │665     │472     │日12時42│不久後  │          │海洛因    │貳月，未扣案販賣第一級毒品所得新臺幣壹仟元│
│    │      │        │        │分      │        │          │          │沒收，如全部或一部不能沒收，以其財產抵償之│
│    │      │        │        │        │        │          │          │。                                        │
├──┼───┼────┼────┼────┼────┼─────┼─────┼─────────────────────┤
│ ８ │李振旺│0000-000│0000-000│97年6月 │左列時間│南投縣南投│價值1000元│甲○○販賣第一級毒品，累犯，處有期徒刑拾伍│
│    │      │007     │472     │13日13時│不久後  │市中興國中│之海洛因  │年陸月，未扣案販賣第一級毒品所得新臺幣壹仟│
│    │      │        │        │07分    │        │附近交易  │          │元沒收，如全部或一部不能沒收，以其財產抵償│
│    │      │        │        │        │        │          │          │之。                                      │
├──┼───┼────┼────┼────┼────┼─────┼─────┼─────────────────────┤
│ ９ │李振旺│0000-000│0000-000│97年6月 │左列時間│同上地點  │價值1000元│甲○○販賣第一級毒品，累犯，處有期徒刑拾伍│
│    │      │007     │472     │15日11時│不久後  │          │之海洛因  │年陸月，未扣案販賣第一級毒品所得新臺幣壹仟│
│    │      │        │        │17分    │        │          │          │元沒收，如全部或一部不能沒收，以其財產抵償│
│    │      │        │        │        │        │          │          │之。                                      │
├──┼───┼────┼────┼────┼────┼─────┼─────┼─────────────────────┤
│ １０ │李振旺│0000-000│0000-000│97年6月 │左列時間│同上地點  │價值1000元│甲○○販賣第一級毒品，累犯，處有期徒刑拾伍│
│    │      │007     │472     │16日17時│不久後  │          │之海洛因  │年陸月，未扣案販賣第一級毒品所得新臺幣壹仟│
│    │      │        │        │03分    │        │          │          │元沒收，如全部或一部不能沒收，以其財產抵償│
│    │      │        │        │        │        │          │          │之。                                      │
├──┼───┼────┼────┼────┼────┼─────┼─────┼─────────────────────┤
│  │李振旺│0000-000│0000-000│97年6月 │左列時間│同上地點  │價值1000元│甲○○販賣第一級毒品，累犯，處有期徒刑拾伍│
│    │      │007     │472     │18日13時│不久後  │          │之海洛因  │年陸月，未扣案販賣第一級毒品所得新臺幣壹仟│
│    │      │        │        │53分    │        │          │          │元沒收，如全部或一部不能沒收，以其財產抵償│
│    │      │        │        │        │        │          │          │之。                                      │
├──┼───┼────┼────┼────┼────┼─────┼─────┼─────────────────────┤
│  │吳文忠│0000-000│0000-000│97年6月6│左列時間│南投縣南投│價值1000元│甲○○販賣第一級毒品，累犯，處有期徒刑捌年│
│    │      │140     │472     │日至97年│不久後  │市中興國中│之海洛因  │貳月，未扣案販賣第一級毒品所得新臺幣壹仟元│
│    │      │        │        │6月30日 │        │附近      │          │沒收，如全部或一部不能沒收，以其財產抵償之│
│    │      │        │        │間某日某│        │          │          │。                                        │
│    │      │        │        │時許    │        │          │          │                                          │
├──┼───┼────┼────┼────┼────┼─────┼─────┼─────────────────────┤
│  │吳文忠│0000-000│0000-000│97年9月 │左列時間│南投縣南投│價值2000元│甲○○販賣第一級毒品，累犯，處有期徒刑捌年│
│ ☆ │      │140     │472     │21日20時│不久後  │市中興國中│之海洛因  │伍月，未扣案販賣第一級毒品所得新臺幣貳仟元│
│    │      │        │        │許      │        │附近      │          │、第二級毒品所得壹仟元均沒收，如全部或一部│
│    │      │        │        │        │        │          │          │不能沒收，以其財產抵償之。                │
├──┼───┼────┼────┼────┼────┼─────┼─────┼─────────────────────┤
│  │陳俊明│0000-000│0000-000│97年8月4│左列時間│南投縣南投│價值1000元│甲○○販賣第一級毒品，累犯，處有期徒刑捌年│
│    │      │866     │472     │日13時10│不久後  │市○○○路│之海洛因  │貳月，未扣案販賣第一級毒品所得新臺幣壹仟元│
│    │      │        │        │分      │        │117號 (陳 │          │沒收，如全部或一部不能沒收，以其財產抵償之│
│    │      │        │        │        │        │俊明住處) │          │。                                        │
├──┼───┼────┼────┼────┼────┼─────┼─────┼─────────────────────┤
│  │陳俊明│0000-000│0000-000│97年9月8│左列時間│同上地點  │價值1000元│甲○○販賣第一級毒品，累犯，處有期徒刑捌年│
│    │      │866     │524     │日11時41│不久後  │          │之海洛因  │貳月，未扣案販賣第一級毒品所得新臺幣壹仟元│
│    │      │        │        │分      │        │          │          │沒收，如全部或一部不能沒收，以其財產抵償之│
│    │      │        │        │        │        │          │          │。                                        │
├──┼───┼────┼────┼────┼────┼─────┼─────┼─────────────────────┤
│  │陳俊明│0000-000│0000-000│97年9月 │左列時間│同上地點  │價值500元 │甲○○販賣第一級毒品，累犯，處有期徒刑捌年│
│    │      │866     │524     │14日11時│不久後  │          │之海洛因  │壹月，未扣案販賣第一級毒品所得新臺幣伍佰元│
│    │      │        │        │57分    │        │          │          │沒收，如全部或一部不能沒收，以其財產抵償之│
│    │      │        │        │        │        │          │          │。                                        │
├──┼───┼────┼────┼────┼────┼─────┼─────┼─────────────────────┤
│  │陳俊明│0000-000│0000-000│97年9月 │左列時間│南投縣南投│價值1500元│甲○○販賣第一級毒品，累犯，處有期徒刑拾伍│
│    │      │866     │524     │18日7時 │不久後  │市內轆加油│之海洛因  │年柒月，未扣案販賣第一級毒品所得新臺幣壹仟│
│    │      │        │        │12分    │        │站南營路旁│          │伍佰元沒收，如全部或一部不能沒收，以其財產│
│    │      │        │        │        │        │          │          │抵償之。                                  │
└──┴───┴────┴────┴────┴────┴─────┴─────┴─────────────────────┘
附表二：販賣第二級毒品甲基安非他命部分
┌──┬───┬────┬────┬────┬────┬─────┬─────┬─────────────────────┐
│編號│買家  │買家使用│被告使用│聯絡時間│交易時間│ 交易地點 │交易毒品種│              罪名及宣告刑                │
│    │      │電話門號│之電話門│        │        │          │類        │                                          │
│    │      │        │號      │        │        │          │          │                                          │
├──┼───┼────┴────┼────┼────┼─────┼─────┼─────────────────────┤
│ １ │施義亨│無（證人施義亨親至│97年1月1│左列時間│南投縣南投│每次價值各│甲○○販賣第二級毒品，累犯，處有期徒刑肆年│
│    │      │被告住處）        │日至97年│共10次  │市內興里南│1000元之甲│壹月，未扣案販賣第二級毒品所得新臺幣壹仟元│
│    │      │                  │4月16日 │        │新路28巷7 │基安非他命│沒收，如全部或一部不能沒收，以其財產抵償之│
│    │      │                  │間及97年│        │號甲○○住│(各1小包) │。                                        │
│    │      │                  │6月6日至│        │處        │          ├─────────────────────┤
│    │      │                  │97年9月 │        │          │          │甲○○販賣第二級毒品，累犯，處有期徒刑肆年│
│    │      │                  │21日間以│        │          │          │壹月，未扣案販賣第二級毒品所得新臺幣壹仟元│
│    │      │                  │半個月或│        │          │          │沒收，如全部或一部不能沒收，以其財產抵償之│
│    │      │                  │一個月頻│        │          │          │。                                        │
│    │      │                  │率      │        │          │          ├─────────────────────┤
│    │      │                  │        │        │          │          │甲○○販賣第二級毒品，累犯，處有期徒刑肆年│
│    │      │                  │        │        │          │          │壹月，未扣案販賣第二級毒品所得新臺幣壹仟元│
│    │      │                  │        │        │          │          │沒收，如全部或一部不能沒收，以其財產抵償之│
│    │      │                  │        │        │          │          │。                                        │
│    │      │                  │        │        │          │          ├─────────────────────┤
│    │      │                  │        │        │          │          │甲○○販賣第二級毒品，累犯，處有期徒刑肆年│
│    │      │                  │        │        │          │          │壹月，未扣案販賣第二級毒品所得新臺幣壹仟元│
│    │      │                  │        │        │          │          │沒收，如全部或一部不能沒收，以其財產抵償之│
│    │      │                  │        │        │          │          │。                                        │
│    │      │                  │        │        │          │          ├─────────────────────┤
│    │      │                  │        │        │          │          │甲○○販賣第二級毒品，累犯，處有期徒刑肆年│
│    │      │                  │        │        │          │          │壹月，未扣案販賣第二級毒品所得新臺幣壹仟元│
│    │      │                  │        │        │          │          │沒收，如全部或一部不能沒收，以其財產抵償之│
│    │      │                  │        │        │          │          │。                                        │
│    │      │                  │        │        │          │          ├─────────────────────┤
│    │      │                  │        │        │          │          │甲○○販賣第二級毒品，累犯，處有期徒刑肆年│
│    │      │                  │        │        │          │          │壹月，未扣案販賣第二級毒品所得新臺幣壹仟元│
│    │      │                  │        │        │          │          │沒收，如全部或一部不能沒收，以其財產抵償之│
│    │      │                  │        │        │          │          │。                                        │
│    │      │                  │        │        │          │          ├─────────────────────┤
│    │      │                  │        │        │          │          │甲○○販賣第二級毒品，累犯，處有期徒刑肆年│
│    │      │                  │        │        │          │          │壹月，未扣案販賣第二級毒品所得新臺幣壹仟元│
│    │      │                  │        │        │          │          │沒收，如全部或一部不能沒收，以其財產抵償之│
│    │      │                  │        │        │          │          │。                                        │
│    │      │                  │        │        │          │          ├─────────────────────┤
│    │      │                  │        │        │          │          │甲○○販賣第二級毒品，累犯，處有期徒刑肆年│
│    │      │                  │        │        │          │          │壹月，未扣案販賣第二級毒品所得新臺幣壹仟元│
│    │      │                  │        │        │          │          │沒收，如全部或一部不能沒收，以其財產抵償之│
│    │      │                  │        │        │          │          │。                                        │
│    │      │                  │        │        │          │          ├─────────────────────┤
│    │      │                  │        │        │          │          │甲○○販賣第二級毒品，累犯，處有期徒刑肆年│
│    │      │                  │        │        │          │          │壹月，未扣案販賣第二級毒品所得新臺幣壹仟元│
│    │      │                  │        │        │          │          │沒收，如全部或一部不能沒收，以其財產抵償之│
│    │      │                  │        │        │          │          │。                                        │
│    │      │                  │        │        │          │          ├─────────────────────┤
│    │      │                  │        │        │          │          │甲○○販賣第二級毒品，累犯，處有期徒刑肆年│
│    │      │                  │        │        │          │          │壹月，未扣案販賣第二級毒品所得新臺幣壹仟元│
│    │      │                  │        │        │          │          │沒收，如全部或一部不能沒收，以其財產抵償之│
│    │      │                  │        │        │          │          │。                                        │
├──┼───┼────┬────┼────┼────┼─────┼─────┼─────────────────────┤
│ ２ │洪閎昇│0000-000│0000-000│97年8月4│左列時間│南投縣南投│價值500元 │甲○○販賣第二級毒品，累犯，處有期徒刑肆年│
│    │      │207     │472     │日2時49 │不久後  │市內興里南│之甲基安非│，未扣案販賣第二級毒品所得新臺幣伍佰元沒收│
│    │      │        │        │分      │        │新路30號住│他命      │，如全部或一部不能沒收，以其財產償之。。  │
│    │      │        │        │        │        │處        │          │                                          │
├──┼───┼────┼────┼────┼────┼─────┼─────┼─────────────────────┤
│ ３ │洪閎昇│0000-000│0000-000│97年8月7│左列時間│同上地點  │ 同上     │甲○○販賣第二級毒品，累犯，處有期徒刑肆年│
│    │      │207     │472     │日18時51│不久後  │          │          │，未扣案販賣第二級毒品所得新臺幣伍佰元沒收│
│    │      │        │        │分      │        │          │          │，如全部或一部不能沒收，以其財產償之。    │
├──┼───┼────┴────┴────┴────┴─────┼─────┼─────────────────────┤
│ ４ │吳世卿│                                                  │價值1000元│與附表一編號１所示販賣第一級毒品罪依想像競│
│    │      │            均如同附表一編號１所示                │之甲基安非│合犯規定論處                              │
│    │      │                                                  │他命      │                                          │
├──┼───┼─────────────────────────┼─────┼─────────────────────┤
│ ５ │吳世卿│                                                  │價值2000元│與附表一編號２所示販賣第一級毒品罪依想像競│
│    │      │            均如同附表一編號２所示                │之甲基安非│合犯規定論處                              │
│    │      │                                                  │他命      │                                          │
├──┼───┼─────────────────────────┼─────┼─────────────────────┤
│ ６ │吳世卿│                                                  │價值1000元│與附表一編號４所示販賣第一級毒品罪依想像競│
│    │      │            均如同附表一編號４所示                │之甲基安非│合犯規定論處                              │
│    │      │                                                  │他命      │                                          │
├──┼───┼─────────────────────────┼─────┼─────────────────────┤
│ ７ │吳文忠│                                                  │價值1000元│與附表一編號所示販賣第一級毒品罪依想像競│
│    │      │            均如同附表一編號１3所示               │之甲基安非│合犯規定論處                              │
│    │      │                                                  │他命      │                                          │
└──┴───┴─────────────────────────┴─────┴─────────────────────┘
附表三：轉讓禁藥部分
┌──┬───┬────┬────┬────┬────┬─────┬─────┬─────────────────────┐
│編號│受讓者│受讓者使│被告使用│聯絡時間│約定交易│約定交易地│轉讓毒品種│              罪名及宣告刑                │
│    │      │用電話門│電話門號│        │時間    │點        │類與數量  │                                          │
│    │      │號      │        │        │        │          │          │                                          │
├──┼───┼────┼────┼────┼────┼─────┼─────┼─────────────────────┤
│ １ │陳木榮│000-0000│0000-000│97年8月 │不 詳   │南投縣名間│轉讓數量不│甲○○明知為禁藥，而轉讓，累犯，處有期徒刑│
│    │      │599     │472     │4日13時 │        │鄉萬丹霧霜│詳之甲基安│柒月。                                    │
│    │      │        │        │38分    │        │巷7號租屋 │非他命    │                                          │
│    │      │        │        │        │        │處內      │          │                                          │
├──┼───┼────┼────┼────┼────┼─────┼─────┼─────────────────────┤
│ ２ │陳木榮│ 同上   │0000-000│97年8月 │不 詳   │同上地點  │轉讓數量不│甲○○明知為禁藥，而轉讓，累犯，處有期徒刑│
│    │      │        │524     │8日左右 │        │          │詳之甲基安│柒月。                                    │
│    │      │        │        │        │        │          │非他命    │                                          │
└──┴───┴────┴────┴────┴────┴─────┴─────┴─────────────────────┘
附錄本判決論罪科刑法條
（修正前）毒品危害防制條例第4條：
  製造、運輸、販賣第一級毒品者，處死刑或無期徒刑；處無期
  徒刑者，得併科新臺幣1千萬元以下罰金。
  製造、運輸、販賣第二級毒品者，處無期徒刑或7年以上有期
  徒刑，得併科新臺幣7百萬元以下罰金。
  製造、運輸、販賣第三級毒品者，處5年以上有期徒刑，得併
  科新臺幣5百萬元以下罰金。
  製造、運輸、販賣第四級毒品者，處3年以上10年以下有期徒
  刑，得併科新臺幣3百萬元以下罰金。
  製造、運輸、販賣專供製造或施用毒品之器具者，處1年以上7
  年以下有期徒刑，得併科新臺幣1百萬元以下罰金。
  前五項之未遂犯罰之。
（修正後）毒品危害防制條例第4條：
  製造、運輸、販賣第一級毒品者，處死刑或無期徒刑；處無期
  徒刑者，得併科新臺幣2千萬元以下罰金。
  製造、運輸、販賣第二級毒品者，處無期徒刑或7年以上有期
  徒刑，得併科新臺幣1千萬元以下罰金。
  製造、運輸、販賣第三級毒品者，處5年以上有期徒刑，得併
  科新臺幣7百萬元以下罰金。
  製造、運輸、販賣第四級毒品者，處3年以上10年以下有期徒
  刑，得併科新臺幣3百萬元以下罰金。
  製造、運輸、販賣專供製造或施用毒品之器具者，處1年以上7
  年以下有期徒刑，得併科新臺幣1百萬元以下罰金。
  前五項之未遂犯罰之。
藥事法第83條：
  明知為偽藥或禁藥，而販賣、供應、調劑、運送、寄藏、牙保
  、轉讓或意圖販賣而陳列者，處7年以下有期徒刑，得併科新
  臺幣5百萬元以下罰金。
  犯前項之罪，因而致人於死者，處7年以上有期徒刑，致重傷
  者，處3年以上12年以下有期徒刑。
  因過失犯第1項之罪者，處2年以下有期徒刑、拘役或科新臺幣
  30萬元以下罰金。
  第1項之未遂犯罰之。


司法院資訊處製作；財團法人民間司法改革基金會備份。
